{"present": {"1 Singular": {"Affirmative": "cloisim", "Question": "an gcloisim?", "Negative": "n\u00ed chloisim"}, "2 Singular": {"Affirmative": "cloiseann t\u00fa", "Question": "an gcloiseann t\u00fa?", "Negative": "n\u00ed chloiseann t\u00fa"}, "3 Singular": {"Male": {"Affirmative": "cloiseann s\u00e9", "Question": "an gcloiseann s\u00e9?", "Negative": "n\u00ed chloiseann s\u00e9"}, "Female": {"Affirmative": "cloiseann s\u00ed", "Question": "an gcloiseann s\u00ed?", "Negative": "n\u00ed chloiseann s\u00ed"}}, "1 Plural": {"Compressed": {"Affirmative": "cloisimid", "Question": "an gcloisimid?", "Negative": "n\u00ed chloisimid"}, "Extended": {"Affirmative": "cloiseann muid", "Question": "an gcloiseann muid?", "Negative": "n\u00ed chloiseann muid"}}, "2 Plural": {"Affirmative": "cloiseann sibh", "Question": "an gcloiseann sibh?", "Negative": "n\u00ed chloiseann sibh"}, "3 Plural": {"Affirmative": "cloiseann siad", "Question": "an gcloiseann siad?", "Negative": "n\u00ed chloiseann siad"}, "Passive": {"Affirmative": "cloistear", "Question": "an gcloistear?", "Negative": "n\u00ed chloistear"}}, "future": {"1 Singular": {"Affirmative": "cloisfidh m\u00e9", "Question": "an gcloisfidh m\u00e9?", "Negative": "n\u00ed chloisfidh m\u00e9"}, "2 Singular": {"Affirmative": "cloisfidh t\u00fa", "Question": "an gcloisfidh t\u00fa?", "Negative": "n\u00ed chloisfidh t\u00fa"}, "3 Singular": {"Male": {"Affirmative": "cloisfidh s\u00e9", "Question": "an gcloisfidh s\u00e9?", "Negative": "n\u00ed chloisfidh s\u00e9"}, "Female": {"Affirmative": "cloisfidh s\u00ed", "Question": "an gcloisfidh s\u00ed?", "Negative": "n\u00ed chloisfidh s\u00ed"}}, "1 Plural": {"Compressed": {"Affirmative": "cloisfimid", "Question": "an gcloisfimid?", "Negative": "n\u00ed chloisfimid"}, "Extended": {"Affirmative": "cloisfidh muid", "Question": "an gcloisfidh muid?", "Negative": "n\u00ed chloisfidh muid"}}, "2 Plural": {"Affirmative": "cloisfidh sibh", "Question": "an gcloisfidh sibh?", "Negative": "n\u00ed chloisfidh sibh"}, "3 Plural": {"Affirmative": "cloisfidh siad", "Question": "an gcloisfidh siad?", "Negative": "n\u00ed chloisfidh siad"}, "Passive": {"Affirmative": "cloisfear", "Question": "an gcloisfear?", "Negative": "n\u00ed chloisfear"}}, "past": {"1 Singular": {"Affirmative": "chuala m\u00e9", "Question": "ar chuala m\u00e9?", "Negative": "n\u00edor chuala m\u00e9"}, "2 Singular": {"Affirmative": "chuala t\u00fa", "Question": "ar chuala t\u00fa?", "Negative": "n\u00edor chuala t\u00fa"}, "3 Singular": {"Male": {"Affirmative": "chuala s\u00e9", "Question": "ar chuala s\u00e9?", "Negative": "n\u00edor chuala s\u00e9"}, "Female": {"Affirmative": "chuala s\u00ed", "Question": "ar chuala s\u00ed?", "Negative": "n\u00edor chuala s\u00ed"}}, "1 Plural": {"Compressed": {"Affirmative": "chualamar", "Question": "ar chualamar?", "Negative": "n\u00edor chualamar"}, "Extended": {"Affirmative": "chuala muid", "Question": "ar chuala muid?", "Negative": "n\u00edor chuala muid"}}, "2 Plural": {"Affirmative": "chuala sibh", "Question": "ar chuala sibh?", "Negative": "n\u00edor chuala sibh"}, "3 Plural": {"Compressed": {"Affirmative": "chuala siad", "Question": "ar chuala siad?", "Negative": "n\u00edor chuala siad"}, "Extended": {"Affirmative": "chualadar", "Question": "ar chualadar?", "Negative": "n\u00edor chualadar"}}, "Passive": {"Affirmative": "chualathas", "Question": "ar chualathas?", "Negative": "n\u00edor chualathas"}}, "condi": {"1 Singular": {"Affirmative": "chloisfinn", "Question": "an gcloisfinn?", "Negative": "n\u00ed chloisfinn"}, "2 Singular": {"Affirmative": "chloisfe\u00e1", "Question": "an gcloisfe\u00e1?", "Negative": "n\u00ed chloisfe\u00e1"}, "3 Singular": {"Male": {"Affirmative": "chloisfeadh s\u00e9", "Question": "an gcloisfeadh s\u00e9?", "Negative": "n\u00ed chloisfeadh s\u00e9"}, "Female": {"Affirmative": "chloisfeadh s\u00ed", "Question": "an gcloisfeadh s\u00ed?", "Negative": "n\u00ed chloisfeadh s\u00ed"}}, "1 Plural": {"Compressed": {"Affirmative": "chloisfimis", "Question": "an gcloisfimis?", "Negative": "n\u00ed chloisfimis"}, "Extended": {"Affirmative": "chloisfeadh muid", "Question": "an gcloisfeadh muid?", "Negative": "n\u00ed chloisfeadh muid"}}, "2 Plural": {"Affirmative": "chloisfeadh sibh", "Question": "an gcloisfeadh sibh?", "Negative": "n\u00ed chloisfeadh sibh"}, "3 Plural": {"Compressed": {"Affirmative": "chloisfid\u00eds", "Question": "an gcloisfid\u00eds?", "Negative": "n\u00ed chloisfid\u00eds"}, "Extended": {"Affirmative": "chloisfeadh siad", "Question": "an gcloisfeadh siad?", "Negative": "n\u00ed chloisfeadh siad"}}, "Passive": {"Affirmative": "chloisf\u00ed", "Question": "an gcloisf\u00ed?", "Negative": "n\u00ed chloisf\u00ed"}}, "imper": {"1 Singular": {"Affirmative": "cloisim!", "Negative": "n\u00e1 cloisim!"}, "2 Singular": {"Affirmative": "clois!", "Negative": "n\u00e1 clois!"}, "3 Singular": {"Male": {"Affirmative": "cloiseadh s\u00e9!", "Negative": "n\u00e1 cloiseadh s\u00e9!"}, "Female": {"Affirmative": "cloiseadh s\u00ed!", "Negative": "n\u00e1 cloiseadh s\u00ed!"}}, "1 Plural": {"Compressed": {"Affirmative": "cloisimis!", "Negative": "n\u00e1 cloisimis!"}, "Extended": {"Affirmative": "cloiseadh muid!", "Negative": "n\u00e1 cloiseadh muid!"}}, "2 Plural": {"Affirmative": "cloisig\u00ed!", "Negative": "n\u00e1 cloisig\u00ed!"}, "3 Plural": {"Compressed": {"Affirmative": "cloisid\u00eds!", "Negative": "n\u00e1 cloisid\u00eds!"}, "Extended": {"Affirmative": "cloiseadh siad!", "Negative": "n\u00e1 cloiseadh siad!"}}, "Passive": {"Affirmative": "cloistear!", "Negative": "n\u00e1 cloistear!"}}, "pastConti": {"1 Singular": {"Affirmative": "chloisinn", "Question": "an gcloisinn?", "Negative": "n\u00ed chloisinn"}, "2 Singular": {"Affirmative": "chloiste\u00e1", "Question": "an gcloiste\u00e1?", "Negative": "n\u00ed chloiste\u00e1"}, "3 Singular": {"Male": {"Affirmative": "chloiseadh s\u00e9", "Question": "an gcloiseadh s\u00e9?", "Negative": "n\u00ed chloiseadh s\u00e9"}, "Female": {"Affirmative": "chloiseadh s\u00ed", "Question": "an gcloiseadh s\u00ed?", "Negative": "n\u00ed chloiseadh s\u00ed"}}, "1 Plural": {"Compressed": {"Affirmative": "chloisimis", "Question": "an gcloisimis?", "Negative": "n\u00ed chloisimis"}, "Extended": {"Affirmative": "chloiseadh muid", "Question": "an gcloiseadh muid?", "Negative": "n\u00ed chloiseadh muid"}}, "2 Plural": {"Affirmative": "chloiseadh sibh", "Question": "an gcloiseadh sibh?", "Negative": "n\u00ed chloiseadh sibh"}, "3 Plural": {"Compressed": {"Affirmative": "chloisid\u00eds", "Question": "an gcloisid\u00eds?", "Negative": "n\u00ed chloisid\u00eds"}, "Extended": {"Affirmative": "chloiseadh siad", "Question": "an gcloiseadh siad?", "Negative": "n\u00ed chloiseadh siad"}}, "Passive": {"Affirmative": "chloist\u00ed", "Question": "an gcloist\u00ed?", "Negative": "n\u00ed chloist\u00ed"}}, "subj": {"1 Singular": {"Affirmative": "go gcloise m\u00e9", "Negative": "n\u00e1r chloise m\u00e9"}, "2 Singular": {"Affirmative": "go gcloise t\u00fa", "Negative": "n\u00e1r chloise t\u00fa"}, "3 Singular": {"Male": {"Affirmative": "go gcloise s\u00e9", "Negative": "n\u00e1r chloise s\u00e9"}, "Female": {"Affirmative": "go gcloise s\u00ed", "Negative": "n\u00e1r chloise s\u00ed"}}, "1 Plural": {"Compressed": {"Affirmative": "go gcloisimid", "Negative": "n\u00e1r chloisimid"}, "Extended": {"Affirmative": "go gcloise muid", "Negative": "n\u00e1r chloise muid"}}, "2 Plural": {"Affirmative": "go gcloise sibh", "Negative": "n\u00e1r chloise sibh"}, "3 Plural": {"Affirmative": "go gcloise siad", "Negative": "n\u00e1r chloise siad"}, "Passive": {"Affirmative": "go gcloistear", "Negative": "n\u00e1r chloistear"}}, "verbal noun": "cloiste\u00e1il", "verbal adjective": "cloiste"}